【裁判字號】    97,簡上,292
【裁判日期】    971231
【裁判案由】    竊盜
【裁判全文】
臺灣嘉義地方法院刑事判決             97年度簡上字第292號
上  訴  人
即  被  告  甲○○
上列上訴人因竊盜案件，不服本院朴子簡易庭中華民國97年10月
29日97年度朴簡字第326號第一審簡易判決（聲請簡易判決處刑
案號：臺灣嘉義地方法院檢察署97年度偵字第5669號）提起上訴
，本院管轄之第二審合議庭判決如下：
    主  文
上訴駁回。
甲○○緩刑年，並應於本判決確定之日起貳年內向指定之公益
團體、地方自治團體或社區提供貳佰肆拾小時之義務勞務。緩刑
期間付保護管束。
    犯罪事實及理由  ：
一、本案經本院審理結果，認原審以被告甲○○犯刑法第321條
    第1項第3款之加重竊盜罪，並審酌被告不思正途獲取財物，
    其行為之手段，被害人所受之損害，犯後坦承犯行之犯後態
    度並與被害人達成和解等一切情狀，量處被告有期徒刑6 月
    ，並諭知易科罰金之折算標準，其認事、用法均無不當，量
    刑亦稱妥適，應予維持，並引用原審判決書記載之犯罪事實
    事實、裡由，及證據（如附件）。
二、被告甲○○上訴意旨並未指出原審判決有何不當，僅陳明願
    意認罪而請求諭知緩刑宣告，其上訴為無理由，應予駁回。
三、查被告前於90年間因竊盜犯行，經本院以90年度易字第921
    號判決判處有期徒刑7月，緩刑2年確定，嗣緩刑期滿，緩刑
    宣告未經撤銷，有臺灣高等法院被告前案紀錄表1份在卷可
    稽。原審審酌上情，認被告不知悔改，猶犯本件竊盜犯行，
    不宜諭知緩刑，固屬有據。然查，被告前因竊盜犯行經本院
    判處徒刑並宣告緩刑確定，迄今業已逾7年，其間並未再有
    任何前科犯行，是被告非無改過遷善之事實，再者被告犯後
    始終坦承犯行，態度良好，所竊取之鐵條，價值非高約為新
    臺幣200元，有被害人警詢之陳述可稽（見警詢筆錄第5頁）
    ，所造成之損害尚屬輕微，且犯後積極與被害人達成和解，
    歸還所竊取之鐵條並獲被害人之諒解，復有嘉義縣朴子市調
    解委員會調解筆錄1份在卷可稽（見本院原審卷第12頁），
    足認其誠意悔過。本院審酌上情，並認若能令對於社會提供
    一定之義務勞務，使其深切體認付出勞力之重要性，強化其
    法治概念，則非無寬宥恤刑以使自新之正當理由，且能避免
    短期自由刑傳染惡習之弊。職是之故，本院認被告經此偵、
    審程序，應知警惕，信無再犯之虞，其宣告之刑以暫不執行
    為適當，爰諭知被告緩3年，以勵自新，另依刑法第74條第2
    項第5款規定，命被告於本判決確定之日起2年內，依執行檢
    察官之命令，向指定之公益團體、地方自治團體或社區，提
    供24 0小時之義務勞務，併依刑法第93條第1項第2款之規定
    ，於緩刑期內付保護管束。
據上論斷，應依刑事訴訟法第455條之1第1項、第3項、第364條
、第368條、第373條，刑法第74條第1項第1款、第2項第5款、第
93條第1項第2款，判決如主文。
本案經檢察官王輝興到庭執行職務。
中    華    民    國    97    年    12    月    31    日
                  刑事第五庭    審判長法  官  蔡廷宜
                                      法  官  曾宏揚
                                      法  官  啟夫
上列正本證明與原本無異。
本件不得上訴。
中    華    民    國    97    年    12    月    31    日
                                      書記官  侯麗茹


司法院資訊處製作；財團法人民間司法改革基金會備份。
